【裁判字號】    89,上易,3275
【裁判日期】    891031
【裁判案由】    詐欺
【裁判全文】
臺灣高等法院刑事判決                          八十九年度上易字第三二七五號
    上  訴  人
    即  被  告  乙○○
                甲○○
右上訴人因詐欺案件，不服臺灣士林地方法院八十八年度自字第三三九號，中華民國
八十九年六月二十七日第一審判決，提起上訴，本院判決如左：
    主  文
上訴駁回。
    事實及理由
一、本案經本院審理結果，認第一審以上訴人即被告乙○○、甲○○犯刑法第三百三
    十九條第二項之詐欺得利罪，分別判處有期徒刑四月、三月，除事實欄一第十三
    行所載「孔祥」，應補充更正為「甲○○」外，其餘認事用法及量刑均無不當，
    應予維持，並引用第一審判決書記載之事實、證據及理由（如附件）。
二、被告甲○○上訴意旨略稱：伊僅係連帶保證人，有誠意面對保證人應負之責任，
    並無詐欺得利之故意云云。被告乙○○則上訴辯稱：伊只是積欠租金，並無詐欺
    之意等語。
三、經查，被告乙○○於八十八年十一月十九日甫步出台灣士林看守所，即前往自訴
    人公司租車，當時並無工作，經濟狀況不佳等情，已據被告乙○○坦承不諱（見
    本院八十九年十月四日筆錄），而被告甲○○於租車擔任連帶保證人時，並無上
    班，沒有多餘之錢財，暫時借住於女友住處之事實，亦據被告甲○○述之在卷（
    見同上筆錄），顯見被告二人於租車使用當時，經濟甚為拮据。而被告二人於租
    車時，即約定輪流使用該車，嗣並輪流使用，此為被告甲○○所自承（見原審卷
    第八十頁、第九十頁反面），則被告甲○○顯非單純之連帶保證人而已，其與被
    告乙○○間，有犯意之聯絡及行為之分擔甚明。雖被告二人均辯稱：無詐欺得利
    之故意云云，惟被告二人於租車當時，均無正業，經濟拮据，已見前述，而於租
    期屆滿後，始終未見還車及繳交租金，經自訴人以存證信函催告，始將該車停放
    在距自訴人公司約十公尺遠之台北市○○○路、文林路口附近，但竟仍拒不支付
    租金，抑有進者，經自訴人於八十八年十二月一日提出自訴迄八十九年十月十七
    日本院辯論終結之日止，被告二人猶未付清租金，益徵被告二人於租車當時，即
    有拒付租金，而以詐術圖得不法利益之意，被告二人空言否認，為無理由，均應
    駁回。
三、自訴人經合法傳喚，無正當理由不到庭，爰依法指定檢察官洪威華擔當自訴。
據上論結，應依刑事訴訟法第三百七十三條、第三百六十八條、第三百三十一條第二
項，判決如主文。
中      華      民      國    八十九    年      十      月    三十一    日
                              臺灣高等法院刑事第四庭
                                  審判長法  官  蔡  永  昌
                                        法  官  許  宗  和
                                        法  官  徐  昌  錦
右正本證明與原本無異。
不得上訴。
                                        書記官  吳  金  來
中      華      民      國    八十九    年     十一     月      二      日
附錄：本案論罪科刑法條全文
刑法第三百三十九條
意圖為自己或第三人不法之所有，以詐術使人將本人或第三人之物交付者，處五年以
下有期徒刑、拘役或科或併科一千元以下罰金。
以前項方法得財產上不法之利益或使第三人得之者亦同。
前二項之未遂犯罰之。


司法院資訊處製作；財團法人民間司法改革基金會備份。
